臺灣臺中地方法院刑事判決　　　　　　　　　　　　　九十一年度易字第九七七號
　　公　訴　人　臺灣臺中地方法院檢察署檢察官
　　被　　　告　丙○○
右列被告因竊盜案件，經檢察官提起公訴（九十一年度偵緝字第二０二號），本院判
決如左：
    主  文
丙○○竊盜未遂，累犯，處有期徒刑柒月。
    事  實
一、丙○○曾於民國八十五年間因竊盜案件，經臺灣高等法院臺中分院於八十五年九
    月二十六日判處有期徒刑二年確定，於八十八年一月三十一日執行完畢。其又於
    八十九年間因竊盜案件，經臺灣高等法院臺中分院於八十九年四月二十日判處有
    期徒刑一年二月確定；又於九十年間因竊盜案件，經本院判處有期徒刑十月，於
    九十年四月二十三日確定，上開二案件經聲請合併定應執行刑，本院裁定應執行
    有期徒刑一年十一月，於九十年十月三十一日假釋付保護管束。詎其於假釋期間
    ，仍不知悔改，於九十年十一月十一日，見置於臺中縣新社鄉○○村○○○路一
    三號橋旁之水泥攪拌器一組無人看管，竟意圖為自己不法之所有，先以電話向不
    知情之乙○○（另案經公訴人為不起訴處分確定）聯絡，自稱為「徐先生」，謊
    稱其有一組水泥攪拌器欲請乙○○以吊卡車搬運云云，雙方約定於翌日搬運，載
    運價金為新臺幣（下同）四千元。翌日上午十時許，丙○○再與乙○○聯絡，約
    定下午一時多許會合開始搬運。後於同日下午一時四十五分許，丙○○騎乘機車
    至臺中縣東勢鎮龍安橋頭，與乙○○所駛之車號八Ｋ─五五五號吊卡車會合，丙
    ○○並坐上該吊卡車，一同前住臺中縣新社鄉○○村○○○路一三號橋，於同日
    下午二時三十分許到達後，丙○○即指示乙○○操縱上開吊卡車上之吊勾，著手
    竊取置於該處旁而為鄭和宗所有價值十萬元之水泥攪拌器一組，欲變賣圖利，乙
    ○○乃依指示，先將水泥攪拌器之部分附件吊上卡車，至同日下午三時三十分許
    ，尚未將該水泥攪拌器本體吊上卡車時，為所有人鄭和宗發現，並與丙○○發生
    爭執後報警，丙○○則於警方到達前乘隙逃逸，因而竊盜未遂。警方再至臺中縣
    東勢鎮龍安橋頭扣得丙○○所騎之機車而查獲上情。
二、案經臺灣臺中地方法院檢察署檢察官自動檢舉偵查起訴。
    理  由
一、訊據被告丙○○對其於右揭時地僱請證人乙○○駕駛吊卡車搬運攪拌器一組之事
    實，於本院審理時供承不諱，惟矢口否認有竊盜之故意，辯稱：伊當時看該水泥
    攪拌器生銹，以為是沒有人要的東西，且放置該處很久，旁邊雜草長得很高，伊
    於九十年十一月十一日有拿鐮刀去割草，查看該部攪拌器還可不可以用，覺得修
    理後還可以使用，所以當天就自稱是「徐先生」，打電話給乙○○，請他幫忙吊
    運一部攪拌器，運費四千元，同年十一月十二日下午三時三十分，伊在臺中縣東
    勢鎮龍安橋頭跟乙○○會合，再坐他的吊車過去現場，到了之後就跟乙○○說該
    部攪拌器是伊的，請他將它吊上卡車，其中部分器具已吊上卡車，但攪拌器本身
    還沒有吊起來，就被鄭和宗發現並報警，伊因害怕就跑掉了，但伊只是想要撿回
    去自己用，沒有竊盜的故意云云。惟查：
（一）證人乙○○於九十一年四月三十日本院審理時具結證稱：「（請說明九十年十
      一月十一日及十二日之情形？）十一月十一日丙○○打電話給我，自稱姓徐，
      說他有一部水泥攪拌器要吊，因我當時在宜蘭工作，沒有時間，所以跟他約第
      二天，第二天即十一月十二日上午十點，丙○○再打電話給我，我跟他約下午
      去做，到下午一時四十五分我跟丙○○在龍安橋會合，搭我的吊卡車到豐埔十
      三號橋，約下午二點多到。到了之後丙○○指說該部攪拌器是他的，要我吊起
      來，我因還沒有吃飯，就先吃便當，約到下午二時三十分左右開始工作，我先
      吊一些附件上車，有半卡車之多，攪拌器的主體還沒有吊，約到下午三點多，
      業主有來問說為何要吊他的東西，與丙○○發生爭吵，我不知道是什麼狀況。
      後來業主說要去報案，丙○○就跟我說這與我無關，他會處理，並邊說邊走，
      後來就跑掉了，因丙○○有放一部機車在龍安橋頭，我就與警方到龍安橋將該
      部機車扣押。」等語，復有贓物認領保管單一紙及現場贓物照片二幀在卷可稽
      ，被告確有向證人乙○○謊稱該水泥攪拌器為其所有，而僱請證人乙○○搬運
      之事實，足可認定。
（二）該水泥攪拌器為證人鄭和宗所有，放置在臺中縣新社鄉○○村○○○路一三號
      橋旁，價值十萬元等情，據證人鄭和宗於警訊時陳述明確，是該水泥攪拌器其
      價值甚高，而被告願意花費四千元之搬運費用委託證人乙○○載運，亦可見該
      水泥攪拌器變賣後之價格遠高於四千元，亦可佐證其價值非低，一般人客觀上
      即可明確判斷其非無主物及廢棄物。又本案為證人鄭和宗發覺後，被告即趁隙
      逃逸，其若認係認該水泥攪拌器為廢棄物，亦應留在現場向警察表明理由，就
      如證人乙○○因係受人利用，故無逃匿之必要，乃停留現場向警察說明事情經
      過，然被告反卻逃逸，亦可證明其所辯：以為是廢棄物，並無竊盜之故意云云
      ，顯與經驗法則相違。
    綜上所述，事證明確，被告前揭辯詞，顯係事後卸責之詞，不足採信，其右揭竊
    盜犯行，足堪認定。
二、核被告於上述時地竊取水泥攪拌器而未遂之行為，係犯刑法第三百二十條第三項
    、第一項之竊盜未遂罪。被告利用不知情之證人乙○○竊取該水泥攪拌器，係間
    接正犯。公訴人認被告係犯同條第一項之竊盜既遂罪云云，惟被告委託證人乙○
    ○吊運，僅吊起部分附件至卡車，約有半卡車，攪拌器之主體尚未吊起等情，據
    證人乙○○證述明確，亦與被告之辯詞相符，是被告僅吊起附件，主體部分仍在
    原地，且該竊取之物體及重量均屬巨大，搬動非屬容易，且在吊運當中為物主鄭
    和宗發現，足認其尚未置於被告實力支配之下，並未達既遂之程度，公訴意旨認
    係既遂，尚有誤會。被告已著手於竊盜行為之實施，然未生將財物置於其實力支
    配下之結果，為未遂犯，爰依刑法第二十六條前段規定，依既遂犯之刑度減輕其
    刑。再被告於八十五年間因竊盜案件，經臺灣高等法院臺中分院於八十五年九月
    二十六日判處有期徒刑二年確定，於八十八年一月三十一日執行完畢，有臺灣高
    等法院被告全國前案紀錄表、臺灣臺中地方法院檢察署刑案資料查註記錄表各一
    份在卷可稽，其受有期徒刑之執行完畢後，五年以內再犯本件有期徒刑以上之罪
    ，為累犯，應依刑法第四十七條規定加重其刑。刑有加重減輕之事由，應先加後
    減之。爰審酌被告前即有多次竊盜前科，並於刑前送強制工作三年，經執行完畢
    仍無悔意，並於假釋出監後不到半月期間，再犯本案竊盜犯行，且其竊得財物之
    價值非低，惡性非輕，惟念及其未取得水泥攪拌器，對證人鄭和宗所造成之損害
    非大等一切情狀，量處如主文所示之刑，以資懲儆。
三、併案（臺灣苗栗地方法院檢察署九十一年度偵字第一二七一號）意旨略以：被告
    意圖為自己不法之所有，僱請不知情之甲○○駕駛車牌號碼ＳＵ─三０一號大吊
    車，於九十一年三月十八日下午四時許，在苗栗縣三義鄉西湖村伯公坑三六之一
    號，竊取被害人國寶實業有限公司所有之鐵材一批，得手後供己使用，因認被告
    涉有刑法第三百二十條第一項之竊盜罪嫌等情。經查，被告此次行為之時間為九
    十一年三月十八日，與前開經判決有罪之竊盜時間九十年十一月十二日間，相距
    四月有餘，其犯罪時間已非密接，且此次為竊取地點，分別為臺中縣新社鄉與苗
    栗縣三義鄉，地點並非鄰近，且被告於本院九十一年六月四日審理時亦供承：苗
    栗這件是案外人「陳文銅」跟伊提到，伊才想到要去撿，與新社鄉這件沒有關係
    等語，足認被告主觀上亦沒有連續竊盜之概括犯意，難認有連續犯之裁判上一罪
    關係存在，依審判不可分原則，本院無從加以審理，此部分應退由檢察官另行偵
    辦，併予敘明。
據上論斷，應依刑事訴訟法第第二百九十九條第一項前段，刑法第三百二十條第一項
、第三項、第二十六條前段、第四十七條，罰金罰鍰提高標準條例第一條前段，判決
如主文。
本案經檢察官楊朝嘉到庭執行職務
中      華      民      國      九十一      年      六      月    十八  日
                                臺灣臺中地方法院刑事第四庭
                                        法  官  楊  真  明
右正本證明與原本無異。
如不服本判決，應於送達後十日內向本院提出上訴狀（須附繕本），上訴於臺灣高等
法院臺中分院。
                                        書記官
中      華      民      國      九十一      年      六      月    十八  日
附錄本判決論罪科刑法條
中華民國刑法第三百二十條
  意圖為自己或第三人不法之所有，而竊取他人之動產者，為竊盜罪，處五年以下有
  期徒刑、拘役或五百元以下罰金。
  意圖為自己或第三人不法之利益，而竊佔他人之不動產者，依前項之規定處斷。
  前二項之未遂犯罰之。
